# 供应链融资- 融信业务

提问人：Zjx111111 时间：2022-04-28 14:38:50
陈版主，你好！
我司目前开展供应链融信业务，操作方式：利用银行的授信额度和资质评价，在线签开对上游企业的付款承诺函，供应商在线签收电子付款承诺函，按功能选择持有到期、继续流转或融资。
我司链条上任意持有付款确认函的企业可通过平台申请融资，平台对接金融机构进行放款操作，我司到期付款。现有两种方式：
①签开融信票据给供应商，只能持有到期。由于其[color=rgba(0, 0, 0, 0.85)]不属于《中华人民共和国票据法》规范票据，不能作为应付票据核算；
[color=rgba(0, 0, 0, 0.850980392156863)]②与供应商约定，可在平台上发起融资，我司承担贴现息，一年后到期付款。我们判断实质是对银行的借款，账务处理：DR 应付账款 CR 短期借款。
[color=rgba(0, 0, 0, 0.850980392156863)] 但实操中由于融资由供应商主动发起，且融信票据可拆分，或再转让给其上游供应商，贴现息的时间和金额不可控。
[color=rgba(0, 0, 0, 0.850980392156863)] 例如：我司本月签开 100 万票据，供应商次月只发起融资 20 万，我司支付对应融资本金的利息 6000 元，剩余的 80 万供应商暂未融资。由于后期供应商的操作不确定（不会督促供应商去做融资，推迟融资对我司有利），可以在签开当月将 100 万应付调整到短期借款中吗？次月支付的部分利息又如何处理呢？
[color=rgba(0, 0, 0, 0.850980392156863)]谢谢！
[color=rgba(0, 0, 0, 0.850980392156863)]

回答人：chenyiwei
已开出的供应链债权凭证（不属于应付票据），在供应商据此贴现之前，本企业并不负有支付贴现息的义务，也不涉及银行信用，只是延期付款的商业信用，故仍确认为应付账款。不建议在签开当月将 100 万应付调整到短期借款。利息在贴现日和到期日之间分摊计入各期利息支出。

提问人：心海拂清 风 时间：2022-05-01 12:29:42
核心企业跟供应商会沟通承担贴现费用，期末列报为其他流动负债还是应付账款合理些？谢谢

回答人：chenyiwei
仍建议为应付账款。